最高法院刑事判決　　　　　　　　　　　　　　　九十一年度台上字第一三三七號
　　上　訴　人　甲○○
右上訴人因違反麻醉藥品管理條例案件，不服台灣高等法院台中分院中華民國九十年
十一月二十七日第二審更審判決（九十年度重上更(二)字第一六八號，起訴案號：台灣
彰化地方法院檢察署八十五年度偵字第七六０號），提起上訴，本院判決如左：
    主  文
上訴駁回。
    理  由
按刑事訴訟法第三百七十七條規定，上訴於第三審法院，非以判決違背法令為理由，
不得為之。是提起第三審上訴，應以原判決違背法令為理由，係屬法定要件。如果上
訴理由狀並未依據卷內訴訟資料，具體指摘原判決不適用何種法則或如何適用不當，
或所指摘原判決違法情事，顯與法律規定得為第三審上訴理由之違法情形，不相適合
時，均應認其上訴為違背法律上之程式，予以駁回。本件原判決認定上訴人甲○○與
其子孫志成（業經判刑確定），共同基於非法販賣化學合成麻醉藥品安非他命圖利之
概括犯意。由孫志成向綽號「阿吉」之男子購入安非他命後，處理成小塊狀或粉狀，
分裝成重量不等之小包，出售予他人。其方法係由購買者打電話聯絡，或自行至彰化
縣田中鎮○○路五八九號上訴人與孫志成兼營雜貨店之住處洽購。於民國八十四年十
月至八十五年一月間，在上訴人住處隔壁之瞇老鼠遊藝場前，由上訴人以三包重約○
‧五公克，價格新台幣（下同）二千元之方式，非法出賣安非他命二次予周柏裕。復
於八十五年一月十二日或十三日，及同月十八日，由上訴人在其上開住處，以每包一
千元之價格，非法出售安非他命一包予張其中各一次。又於同年二、三月間，由孫志
成在彰化縣田中鎮中路里社區活動中心旁之停車場，先後三次，以每次一包七百元之
方式，非法出賣安非他命予蔡宜霖。先於同年一月十九日下午四時三十分許，在上開
住處，為警查獲，在上訴人上衣口袋扣得安非他命十九包（驗餘含包裝計重九．六四
五公克）。嗣警方於同年四月二十三日查獲蔡宜霖，乃授意蔡宜霖以電話聯絡孫志成
，佯稱購買安非他命。旋孫志成於翌日晚上七時五分許，攜帶安非他命一包前往約定
地點欲出賣予蔡宜霖時，為警當場查獲，扣得該包安非他命。隨後又在其前開住處扣
得安非他命二十八包（本次所扣得安非他命二十九包驗餘含包裝計重五○‧二八公克
）等情。因而撤銷第一審關於上訴人部分之判決，改判仍論處上訴人共同連續非法販
賣化學合成麻醉藥品罪刑等情。已敘明上開事實，業據證人張其中、蔡宜霖於警訊時
，及證人周柏裕於警訊及偵查中證述綦詳。復經孫志成於警訊時供述確有與上訴人共
同販賣安非他命予蔡宜霖等人情事。並有於上訴人上衣口袋所查扣安非他命十九包，
及孫志成身上所查扣之安非他命一包，暨上訴人與孫志成住處被查扣之安非他命二十
八包可稽。而各該安非他命經送檢驗結果，認定確屬安非他命無訛，有行政院衛生署
藥物食品檢驗局檢驗成績書及法務部調查局通知書附卷可憑。復論述孫志成為上訴人
之子，斷不致設詞誣陷上訴人。又上訴人與孫志成係為獲取差價，而販賣安非他命，
業據孫志成於警訊時供明，足見上訴人與孫志成係意圖營利，而非法販賣安非他命。
事證明確，為其所憑之證據及認定之理由。並以孫志成於檢察官初訊時亦坦承有販賣
安非他命之事實。復經檢察官勘驗結果，認孫志成並無受傷情事。且經證人即承辦警
員陳冠良、鄒志輝、許錦星、賴俊銘證述孫志成並未遭刑求，故難認孫志成警訊時之
自白有瑕疵。上訴人否認有非法販賣安非他命犯行，辯稱：在伊身上所扣得之安非他
命十九包，係蕭瑞典向伊借款，而質押給伊。周柏裕、張其中僅將安非他命放在伊處
，向伊借錢吃飯。販賣安非他命係孫志成個人行為，與伊無關。孫志成警訊時係遭刑
求，而為不實自白等情；及嗣後所辯該十九包安非他命係蕭瑞典所寄藏云云，係屬卸
責之詞，不足採信。至證人蕭瑞典證稱：伊騎機車載名為孫吳妹之約六十歲婦人，要
去打電玩，該婦人有拿安非他命十九包至上訴人住處寄放，渠已於八十五年間死亡云
云，係屬迴護上訴人之詞，並不足採。另周柏裕、蔡宜霖其後翻異其詞，改稱未向上
訴人或孫志成購買安非他命云云，同屬事後迴護上訴人之詞，委無足採，亦於理由內
詳予指駁及說明。且說明本件上訴人犯罪事證已明，而張其中、周柏裕、孫志成等先
前已陳述明白，故上訴人聲請再予以傳訊，並無必要。核其所為論斷，與卷內資料相
符，從形式觀察，並無認定事實不依證據或有何採證違背經驗法則、論理法則等違法
情形存在。本件上訴意旨略以：上訴人上衣口袋內被查扣之安非他命十九包，係他人
借款所質押，上訴人並無販賣安非他命情事。張其中、周柏裕固曾分別於警訊及偵查
中指稱曾向上訴人購買安非他命，但張其中於其後改稱未曾向上訴人購買安非他命。
至孫志成於警訊時供稱與上訴人一起販賣安非他命，係因遭警方刑求所致。乃原審未
再傳訊證人周柏裕、張其中、孫志成，且未就證人蕭瑞典之供證內容，詳予調查究明
，即採信張其中、周柏裕於警訊、偵查中之不實供述，認上訴人有本件犯行，要有未
合等情。惟由上所述，原判決已說明其就案內所有證據，本於調查所得心證，分別定
其取捨，而憑以認定上訴人與孫志成共同連續非法販賣安非他命予周柏裕、張其中、
蔡宜霖之依據及理由。又證人周柏裕於警訊、偵查中，及張其中、孫志成於警訊時已
供陳明白，原審不再傳訊，依刑事訴訟法第一百九十六條之規定，並無不合。至供述
證據前後縱有差異，事實審法院斟酌其他證據，本於經驗法則與論理法則，取其認為
真實之一部，作為論罪之證據，自屬合法。原審依憑張其中於警訊時之供述，認定上
訴人確有非法販賣安非他命予渠，已有捨棄渠嗣後其他不同供述之意。原判決就本件
諸多證據之取捨，已做整體性之說明，雖未逐一敘述部分細節，然並不影響判決之本
旨，尚無違法可言。上訴意旨乃徒就原判決明確論斷之事項，及原審採證認事之職權
行使，任意指摘，自與法律規定得為第三審上訴理由之違法情形，不相適合。其上訴
違背法律上之程式，應予駁回。
據上論結，應依刑事訴訟法第三百九十五條前段，判決如主文。
中      華      民      國    九十一    年      三      月     十四     日
                              最高法院刑事第六庭
                                  審判長法官  吳  雄  銘
                                        法官  池  啟  明
                                        法官  石  木  欽
                                        法官  郭  毓  洲
                                        法官  吳  三  龍
      右正本證明與原本無異
                                              書  記  官
中      華      民      國    九十一    年      三      月     十九     日
